臺灣高等法院臺中分院刑事判決　　　　　　　　　　九十三年度上易字第八二號
　　上　訴　人
　　即　被　告　丙○○
右上訴人因贓物案件，不服臺灣臺中地方法院九十二年度易字第一九七八號中華民國
九十三年五月十二日第一審判決（起訴案號：臺灣臺中地方法院檢察署九十一年度偵
字第二○五一二號、九十二年度偵字第二三四號），提起上訴，本院判決如左：
      主  文
原判決撤銷。
丙○○無罪。
      理  由
一、公訴意旨略以：被告丙○○明知共同被告辛○○（所涉竊盜罪嫌，現由原審法院
    審理中）於民國九十一年十月二十日上午牽至其台中縣潭子鄉○○路二三八號住
    處兜售之腳踏車四輛，均為共同被告辛○○、陳秀秋（陳秀秋所犯竊盜罪，已經
    原審判決有罪確定）所竊取之贓車，竟仍以每輛新台幣（下同）五百元之價格，
    予以買受，嗣於同日十一時三十分許，共同被告辛○○在台中縣潭子鄉○○路○
    段四八○號之一行竊時為警當場查獲，共同被告辛○○乃帶同警方至被告上址起
    獲前開四輛腳踏車及己○○等人遭竊之腳踏車，始知悉上情，因認被告涉有刑法
    第三百四十九條第二項之故買贓物罪嫌。
二、公訴意旨認被告涉有刑法第三百四十九條第二項之故買贓物罪嫌，無非係以共同
    被告辛○○、證人乙○○、證人即承辦警員庚○○、被害人甲○○○ MYRRAH BINAS
    （菲律賓籍）、汪秀蘭、己○○、丁○○等人之陳述、現場相片及贓物認領保管
    單為其主要論據。
三、按犯罪事實應依證據認定之，無證據不得認定犯罪事實；不能證明被告犯罪者，
    應諭知無罪之判決，刑事訴訟法第一百五十四條第二項、第三百零一條第一項分
    別定有明文。次按認定不利於被告之事實，須依積極證據，苟積極證據不足為不
    利於被告事實之認定時，即應為有利於被告之認定，更不必有何有利之證據；事
    實之認定，應憑證據，如未能發現相當證據，或證據不足以證明，自不能以推測
    或擬制之方法，以為裁判基礎；認定犯罪事實所憑之證據，雖不以直接證據為限
    ，間接證據亦包括在內。然而無論直接或間接證據，其為訴訟上之證明，須於通
    常一般之人均不致有所懷疑，而得確信其為真實之程度者，始得據為有罪之認定
    ，倘其證明尚未達到此一程度，而有合理之懷疑存在時，事實審法院復已就其心
    證上理由予以闡述，敘明其如何無從為有罪之確信，因而為無罪之判決，尚不得
    任意指為違法。（最高法院三十年度上字第八一六號、四十年度臺上字第八六號
    、七十六年臺上字第四九八六號判例參照）。
四、訊據被告始終堅詞否認有何右揭故買贓物之犯行，辯稱：伊平常在宜蘭、花蓮、
    台東等地擺攤販賣腳踏車，伊所賣的腳踏車都有進貨單據為憑，且伊於案發前一
    天晚上才從宜蘭做完生意開車回來，案發當天凌晨四點二十分左右才回到潭子住
    處，案發當天上午警察到伊住處時，伊還在睡覺，是伊小孩上樓叫伊起床的，伊
    根本不可能於案發當天上午向辛○○收購腳踏車，本件贓車可能是辛○○賣給伊
    父親戊○○的等語。經查：
  (一)證人即共同被告辛○○於九十一年十月二十日警詢時陳稱：「（問：你是否認識
    丙○○．．．？是何關係？）答：不是很熟，是經朋友介紹才認識」、「（問：
    你於何時開始竊取他人自行車？）答：我從今（２０）日上午９時４５分開始竊
    取他人之腳踏車」、「（問：你今〔２０〕日共竊取幾部腳踏車？）答：四部」
    、「（問：你將所竊取之自行車移置何處？）答：我都將車子牽到丙○○家（台
    中縣潭子鄉○○路２３８號）」、「（問：你與丙○○如何分帳？丙○○是否知
    道腳踏車是你偷來的？）答：我不知道如何分帳，因我與他認識不久，他要給我
    多少錢要看他的決定，丙○○略知我所賣的車子是偷來的」等語；再於同日檢察
    官訊問時陳稱：「（問：腳踏車為何會放在丙○○家？）答：我騎過去的，我不
    認識丙○○，我只是將腳踏車停放在他家側門口，他家在馬路邊」、「（問：為
    何丙○○家有十五部不明之腳踏車？）答：我不知道，也不認識他」；復於九十
    一年十一月二十五日檢察官訊問時陳稱：「（問：是否認識丙○○？）答：不認
    識」等語；其後證人即共同被告辛○○於九十二年三月三十一日經檢察官當庭逮
    捕聲請原審法院羈押獲准後，復於九十二年四月九日檢察官訊問時陳稱：「（問
    ：為何你要將單車牽到丙○○那邊？）答：沒有」、「（問：警訊中你不是說你
    將單車牽到丙○○家中？）答：沒有。那是我被刑警拿槍逼迫我）」、「（問：
    你跟丙○○如何分贓？）答：沒有」等語；而於九十二年五月二十八日檢察官訊
    問時陳稱：「（問：所偷腳踏車賣給何人？）答：有的自己騎，有的賣給丙○○
    」、「（問：一台賣多少？）答：五百元」、「（問：賣給丙○○幾台？）答：
    四台」、「（問：何時認識丙○○？）答：在干城贓物市場認識的，在警方查獲
    前一個月認識」、「（問：如何認識？）答：因他也在那邊賣腳踏車」、「（問
    ：他叫你去偷或你偷後自己賣他？）答：我自己偷後再賣給他的」、「（問：五
    百元一台何人定的？）答：是丙○○」、「（問：丙○○到底向你買幾台？）答
    ：四台。他其他贓車如何來我不知道」、「（問：你如何將腳踏車牽到丙○○處
    ？）答：我騎到他家門口放在他家門口，我推開他家小門牽進去的」、「（問：
    你賣他贓車他知否？）答：知道」等語，即經檢察官當庭予以釋放。證人即共同
    被告辛○○又於本院九十四年一月二十七日審理時證稱：「（被告問：你所認識
    的人是我還是我父親？）答：戊○○」、「（被告問：在九十一年十月二十日早
    上，你說你有牽腳踏車到車行，當時是何人開門讓你進去？）答：戊○○」、「
    （被告問：你在警局裡稱你一輛車賣給我五百元，那車是賣給我還是賣給戊○○
    ？）答：當然是賣給戊○○」、「（檢察官問：丙○○是否與戊○○住在一起？
    ）答：是。一個住二樓一個住三樓，戊○○住二樓，丙○○住三樓」、「（檢察
    官問：你到丙○○家的時候，是不是丙○○也會出來開門？）答：不會，因為我
    腳踏車是賣給戊○○，戊○○就住二樓，三樓聽不到聲音」、「（檢察官問：你
    在警局稱賣腳踏車給丙○○，為何今日稱腳踏車是賣給戊○○？〔請審判長提示
    警詢筆錄第六頁及九十一年度偵字第二○五一二號卷第一四一頁至一四三頁〕）
    答：我當初確實是賣給戊○○。有時候戊○○沒有錢，也會向他兒子丙○○借錢
    給我」、「（檢察官問：戊○○從事何業？為何跟你買腳踏車？）答：以前他是
    修理腳踏車的，我也請他修理」、「（檢察官問：丙○○是不是也會修理腳踏車
    ？）答：他不會」、「（檢察官問：有無將腳踏車交給丙○○修理過？）答：沒
    有」、「（檢察官問：丙○○從事何業？）答：我不知道」、「（審判長問：你
    在檢察官偵訊時也承認你於被查獲前一個月，在干城贓物市場認識丙○○，丙○○在那裡賣腳踏車？〔提示九十一年度偵字第二○五一二號卷第一四一頁〕）答
    ：我不認識丙○○，我只認識戊○○。在地檢署的時候，我都承認腳踏車是我偷
    的。當初我腳踏車是牽給戊○○，而且下樓開門的也是戊○○不是丙○○」等語
    。依證人即共同被告辛○○之歷次陳述，其雖於初次警詢時陳稱是將所竊得之腳
    踏車牽至被告住處賣給被告，惟其後即否認其認識被告及有將腳踏車賣給被告之
    事實，而於九十二年三月三十一日經檢察官當庭逮捕聲請原審法院羈押獲准後，
    仍於九十二年四月九日檢察官訊問時陳稱其未將腳踏車賣給被告，直至九十二年
    五月二十八日檢察官訊問時始又改稱其認識被告，且有將所偷的四輛腳踏車賣給
    被告等語，即經檢察官當庭予以釋放，而後於本院審理時復改稱其並不認識被告
    ，其係於案發當天將腳踏車牽至被告住處賣給被告之父親戊○○，並非賣給被告
    ，可見證人即共同被告辛○○之陳述，前後南轅北轍，尚難遽採為不利於被告之
    認定。至共同被告陳秀秋則始終供稱：其於案發當天是有騎機車載辛○○出去，
    但不知道辛○○是去做何事等語，故其供詞亦難為不利於被告之證據。
  (二)再者，本件目擊證人乙○○於九十一年十月二十日警詢時證稱：「（我）於今２
    ０日９時０５分許在台中縣豐原市公所前看見一民眾以油壓剪破壞腳踏車後大鎖
    便騎走該車．．．（我）便一路跟該人到潭子鄉○○路２３８號旁房子，該人
    便將該車牽入該屋內，隨後該民陸續由外大約又牽四、五輛腳踏車進入．．．」
    等語；再於九十一年十一月十一日檢察官訊問時證稱：「（問：你跟蹤他（指辛○○）到何處？）答：我跟他到潭子鄉○○路二三八號洋澄自行車行」、「（問
    ：當天他〔指辛○○〕偷幾台？）答：當天早上他偷了約四、五台。我當時埋伏
    在洋澄自行車行附近，見他牽了四、五台進去，他自己用鑰匙打開鐵捲門把腳踏
    車牽進去再出來。我在他牽了第一台車時就打電話報案。我有看到自行車行內有
    人出來，但不是偷車者，應是屋主」等語；復於九十二年一月三十日檢察官訊問
    時證稱：「（問：〔提示卷附丙○○口卡片〕有無見過〔此〕人？）答：有。在
    警局看到的」、「（問：你在洋澄自行車行附近埋伏看見辛○○將腳踏車牽入該
    車行，屋主是否口卡片之人？）答：我看到口卡片之人把鐵捲門拉開，有一個小
    孩跑出來跑來跑去，門前停一部小貨車，口卡片之人就打開小貨車門後就又進去
    了。我當天有帶手機就打電話報警，後來警察就來了，在警察到達之前偷車之人
    已偷二台車了」等語；又於本院九十四年一月十三日審理時證稱：「（被告問：
    九十一年十月二十日你如何與警察一起到我家？）答：跟蹤那個偷竊腳踏車的人
    到庭上被告的住處，看清楚那個偷車的人有沒有把腳踏車牽到庭上被告的屋子之
    後，我就打電話告訴警察」、「（被告問：你記得當初筆錄上面有寫，有一句話
    是當初是一位五、六十歲的人開門，這句話是否屬實？）答：有」、「（被告問
    ：你在何時報案？）答：早上十點多」、「（檢察官問：你稱偷車的人把車牽到
    丙○○的住處，那個住處是不是腳踏車店？）答：對」、「（檢察官問：你看到
    牽車進去的時候，腳踏車店是否已經營業？）答：還沒有營業，鐵門關起來，外
    面擺了一台貨車」、「（檢察官問：偷車的人與開門的人有無談話？）答：沒有
    談話」、「（檢察官問：在你打電話報警的時候，腳踏車店的門開了沒有，人出
    來了沒有？）答：那個偷車的人將車牽進去，隔沒多久，那個偷車的人又出去找
    腳踏車要偷」、「（審判長問：你在檢察官偵訊時，檢察官有給你看庭上被告的
    口卡片，你當時稱就是在庭被告將鐵門打開，你看看在庭上的被告是不是就是打
    開鐵門讓偷車的人進去的人？）答：就是他，他也有開門」、「（審判長問：偷
    牽腳踏車到被告住處的時候，是否還有其他的人開門？）答：沒有，只有被告開
    門」、「（審判長問：你說當時開們的是一個四、五十歲的人，是否就是在庭的
    被告？）答：第一次開門的是一個四、五十歲的女人，後來就是在庭的被告開門
    」、「（審判長問：在庭被告出來開門幾次？）答：一次。就是偷車的人第一次
    牽車要進去被告屋子內的時候，出來開門是一個四、五十歲的女人，後來那個偷
    車的人第二次再牽另一部車要進去屋內時，就是在庭的被告開的門」、「（審判
    長問：偷車的人第二次牽車來與第一次牽車來相隔多久？）答：約半個小時」等
    語；於本院九十四年一月二十七日審理時證稱：「（問：本案案發時，你看到辛○○牽腳踏車到台中縣潭子鄉○○路二三八號洋澄自行車行時，開門的到底是何
    人？）答：我不清楚」、「問：到底是不是戊○○開門？〔審判長請在庭證人戊○○站起來轉一圈〕）答：第一次開門的是戊○○，第二次還是第三次就是丙○○開門」等語。依證人乙○○之歷次陳述，其證詞固可證明本件共同被告辛○○
    確有於案發當天上午連續竊取四、五輛腳踏車之事實，惟證人乙○○就共同被告
    辛○○於案發當天第一次將腳踏車牽至被告住處時，究係何人出來應門乙節，先
    係於第一次檢察官訊問時證稱：其有看到辛○○自己用鑰匙打開鐵捲門把腳踏車
    牽進去再出來，當時屋主也有出來云云；再於第二次檢察官訊問時指認被告之口
    卡片後改稱：當天係被告把鐵捲門拉開云云；復於本院第一次審理時證稱：當天
    第一次開門的是一個四、五十歲的女人，後來就是被告開門云云；又於本院第一
    次審理時翻稱：第一次開門的是戊○○，第二次還是第三次就是被告開門云云，
    可見證人乙○○就案發當天共同被告辛○○牽腳踏車至被告住處時，被告有無應
    門乙節之陳述，前後紛歧迥異，實難採為不利於被告之認定。
  (三)而證人即承辦警員庚○○於九十二年一月十五日檢察官訊問時證稱：「（問：本
    件如何查獲？）答：是有一個學生來報案說看到偷腳踏車的人，我們過去埋伏看
    到陳秀秋（騎）機車載辛○○出去偷腳踏車回來後就送到丙○○的住處，辛○○
    由丙○○住處小門出入將腳踏車牽進去約十分鐘才出來，陳秀秋是在對面等辛○○，我看到前後以此方式他偷了三台。我有跟蹤辛○○．．．因為辛○○每次都
    是騎至丙○○家，而且是直接推開門進入，所以丙○○應是知情．．．」、「（
    問：辛○○在警訊時所述丙○○知道他所賣的車子是偷來的？）這是他自由意志
    下所說的，我們沒有不法取供」等語；再於本院九十四年一月十三日審理時證稱
    ：「（被告問：九十一年十月二十日早上八點多你到我家按電鈴後，開門的人是
    何人？）答：時間點是不對的，我印象中當天是中午，因為那是我們查扣竊賊辛○○之後，才到丙○○的家中」、「（被告問：你們來我家按門鈴是由何人開門
    ？）答：我們先將辛○○帶回局裡，我們才到丙○○家」、「（被告問：你們來
    我家按門鈴是由何人開門？）答：好像是丙○○的媽媽」、「（被告問：當初開
    門之後，你們進去的第一個動作是什麼？）答：我們進去之後詢問屋主是何人」
    、「（被告問：他們如何回答你？有無告訴你屋主在何處？）答：當時開門的好
    像是丙○○的媽媽，他回答屋主是丙○○，我就請丙○○的媽媽叫丙○○下來」
    、「當時開門的應該不是被告的兒子，叫被告下來的人是否被告的妻子，因為事
    隔太久我不記得了」等語；又於本院九十四年一月二十七日審理時證稱：「（問
    ：你趕到台中縣潭子鄉○○路二三八號洋澄自行車行的時候，是何人開門？有無
    見到戊○○？）答：當天我從頭到尾都沒有看到戊○○，我到他們店裡只有一次
    ，我本人去的時候，始終沒有看到戊○○」、「（問：當時被告是否在場？）答
    ：被告在」等語。依證人庚○○之證詞，其係於接獲報案後，即跟蹤共同被告辛○○，並目擊共同被告辛○○連續偷了三輛腳踏車，且每次皆將腳踏車騎至被告
    住處，即直接推開門進入，其便逮捕共同被告辛○○，再至被告住處調查，當時
    好像是被告的母親開門的，其就請被告的母親叫被告下樓，可見證人庚○○於案
    發當天跟蹤共同被告辛○○之過程，並未目擊被告有幫共同被告辛○○開門或與
    共同被告辛○○買賣腳踏車等情事，故證人庚○○之證詞亦難採為不利於被告之
    證據。至證人庚○○於案發當時既未目擊被告，故證人庚○○於檢察官訊問時所
    稱：「．．．所以丙○○應是知情．．．」等語，應係其主觀推測之詞，依法不
    得作為證據。又依證人庚○○所述，其於接獲報案後，所見共同被告辛○○先後
    將所竊得之三輛腳踏車牽至被告住處時，皆是直接推門進入，由此益見前開證人
    乙○○所稱每次屋內都有人出來開門乙節，應與事實所有出入。
  (四)且證人即被告之父戊○○於本院九十四年一月二十七日審理時證稱：「（問：是
    否認識辛○○？）答：認識」、「（問：如何認識？）答：當時我開店修理腳踏
    車，辛○○曾經到我店裡修理過腳踏車或是灌氣，他來的時候我們會聊聊天」、
    「（問：多久之前認識辛○○？）答：我記不清楚了，當時我開腳踏車店，他來
    店裡都會與我聊天」、「（問：在九十一年十月下旬辛○○有無牽腳踏車去賣給
    你？）答：有」、「（問：幾台？）答：兩台」、「（問：一台腳踏車賣給你多
    少錢？）答：一台五百元。當時他牽兩台腳踏車來給我修理，但是他說修理費用
    太貴所以就要賣給我」、「（問：辛○○牽腳踏車給你修理，你是否知道那些腳
    踏車是偷來的？）答：我不知道。他原來說要修理，後來嫌修理費用太高所以就
    要賣給我，我就出價五百元他就賣我了」、「（問：辛○○牽來的兩台腳踏車中
    間相隔不是不到半小時？）答：他先牽一台腳踏車給我修理，約十幾分鐘後又再
    牽另一台過來」、「（問：兩台腳踏車差約十幾分鐘，你怎麼不知道那是偷來的
    ？）答：他住那裡我不知道，他牽來一台之後，又牽了一台來，兩台都說要修理
    ，修理後費用約七、八百元，他嫌太貴，就說要賣我」、「（問：辛○○牽腳踏
    車來的時候，是何人開門的？）答：辛○○牽第一台腳踏車來的時候，是我自己
    開門的，辛○○牽第二台腳踏車來的時候，是我叫內孫開的門」、「（問：辛○○牽第二台腳踏車來的時候，你叫你內孫開門，之後如何？何人下樓？）答：之
    後我下樓看，我兒子丙○○都在擺路邊攤，當天我也不知道他有沒有回來」、「
    （問：你兒子丙○○都在何處擺路邊攤？賣何物？）答：他是在賣新的腳踏車，
    沒有賣舊的，除非客人拿舊的腳踏車來換新的腳踏車，所以我們才會有舊的腳踏
    車，不然我們家的腳踏車都是新的」、「（問：你平時有無住在台中縣潭子鄉○○路二三八號洋澄自行車行二樓？）答：是，我平常住在那裡，並在車行內修理
    腳踏車」、「（問：你兒子丙○○會不會修理腳踏車？）答：一部份會，但是不
    是整台腳踏車都會修理，比如換輪胎、椅墊、變速器他會，我說了他就會，但是
    其他就不會」、「（問：丙○○平常在何處修理腳踏車？）答：如果在我店內，
    就在店裡修理，在外面就在外面修理」、「（問：丙○○平時有無住在台中縣潭
    子鄉○○路二三八號洋澄自行車行修理腳踏車？）答：如果丙○○有在家就會幫
    忙修理，但是他平常大多不在家，都在外擺路邊攤，大部分都是我在修理」、「
    （問：丙○○擺路邊攤賣腳踏車的多久？）答：從我有店面開始，丙○○就有在
    擺路邊攤賣腳踏車」、「（問：何時開始開店修理腳踏車？）答：我不記得，差
    不多有一年左右。當時在路邊也有我的招牌」、「（問：你剛才稱開店修理腳踏
    車差不多有一年左右，是從何時開始算？）答：是到本件案發時，大約一年多」
    等語。依證人戊○○之證詞，其係表示其平常也有住在被告住處，並於案發前一
    年多左右在該處開店修理腳踏車，被告平時在外擺攤販賣腳踏車，案發當天共同
    被告辛○○曾先後牽來兩台腳踏車要請其修理，但嫌修理費用太貴，就請其收購
    ，其開價每台五百元，共同被告辛○○就當場將該兩台腳踏車賣給其，核與被告
    於原審審理時所辯：伊父親戊○○會修理腳踏車，以前社區附近鄰居都會將壞掉
    的腳踏車送請伊父親修理，本件贓車可能是辛○○賣給伊父親戊○○的，伊父親
    於幾年前曾在台中市○○路與太原路口的跳蚤市場向別人收購過腳踏車，經修理
    後，再把腳踏車拿去賣，但是否係贓車伊並不確定；伊父親有時候住在伊住處，
    有時候沒有，發生本案三天前伊父親還住在伊住處，他何時離開伊不知道等語，
    大致相符；且衡諸證人即共同被告辛○○於本院審理時亦稱：其並不認識被告，
    於案發當天其係將腳踏車牽至被告住處賣給被告之父親戊○○，並非賣給被告乙
    情；又參諸證人即被告之妻洪秀蓉於原審九十二年四月二十八日審理時證稱：「
    （問：九十一年十月二十日被告與妳的行程為何？）我記得當天前一晚，我們人
    在宜蘭做生意，我們順著回家路程，回到台中家已經四點多．．．」、「（問：
    〔案發當天〕被告幾點起床？）警察來按電鈴時，我去叫他起床，被告那時候才
    起來」、「（問：被告是否認識辛○○？）我不認識辛○○，但我曾經在我家裡
    看過他，我先生也不認識他，但有見過他，因為我先生的父親認識辛○○」等語
    ，顯見被告所辯：伊父親與辛○○認識，及伊於案發當天並未向辛○○收購腳踏
    車等語，尚非無據。
  (五)又被告迭辯稱：伊平常係在外地擺攤販賣腳踏車，伊家中腳踏車多是從和晏、成
    益買來的，是他們的庫存，伊幫他們代銷等語，並提出腳踏車進貨單據影本多份
    附卷可憑，核與證人戊○○前開所證：「（問：你兒子丙○○都在何處擺路邊攤
    ？賣何物？）答：他是在賣新的腳踏車，沒有賣舊的，除非客人拿舊的腳踏車來
    換新的腳踏車，所以我們才會有舊的腳踏車，不然我們家的腳踏車都是新的」等
    語，及證人洪秀蓉於原審九十二年四月二十八日審理時證稱：「（問：被告店裡
    的腳踏車如何來？）我都有跟被告一起去進貨，我們去清水鎮或大里市或大安鄉
    或雲林等地批貨」等語大致相符，可見被告平時所販賣之腳踏車確大多向廠商進
    貨。雖被告與其妻洪秀蓉就被告平時有無兼賣中古腳踏車乙節之陳述，有些許歧
    異，然縱使被告平時確有兼賣中古腳踏車之情事，亦難據以揣測被告於案發當天
    有向共同被告辛○○收購贓車之犯行。
  (六)另依被害人甲○○○ MYRRAH BINAS、汪秀蘭、己○○、丁○○等人於警詢時之陳述
    及現場相片、贓物認領保管單，固可證明被告住處於案發當天經警查獲被害人
    甲○○○ MYRRAH BINAS、汪秀蘭、己○○、丁○○等人所失竊之腳踏車，惟要難憑
    以認定該等腳踏車係被告向共同被告辛○○或其他人所收購。
五、綜上所述，本件公訴人所舉之證據尚無從使本院獲得被告確有公訴人所指之故買
    贓物犯行之確切心證。此外，本院復查無其他積極證據足資證明被告有何故買贓
    物之犯行，被告之犯行既屬不能證明，揆諸首揭規定及意旨，自應諭知被告無罪
    之判決。原審就被告有利之事證未予採酌，率為有罪之認定，尚有未洽。被告上
    訴意旨以其並未犯罪指摘原判決失當，核屬有據，爰將原審判決予以撤銷，並為
    無罪之諭知，以免冤抑。
六、至證人戊○○既已自承其於案發當天有向共同被告辛○○以每台五百元之價格收
    購腳踏車二台乙情，核與證人即共同被告辛○○於本院審理時之證詞相符，是證
    人戊○○是否涉有故買贓物罪嫌，宜由檢察官另行偵辦，以符法紀。
據上論斷，應依刑事訴訟法第三百六十九條第一項前段、第三百六十四條、第三百零
一條第一項，判決如主文。
本案經檢察官壬○○到庭執行職務。
中      華      民      國    九十四    年      二      月     十七     日
                                    臺灣高等法院臺中分院刑事第七庭
                                          審判長法  官  林  榮  龍
                                                法  官  林  宜  民
                                                法  官  許  秀  芬
右正本證明與原本無異。
本件不得上訴。
                                                書記官  金  珍  華
中      華      民      國      九十四   年      二       月    十八    日
                                                                        Ｉ
